【裁判字號】    92,上易,999
【裁判日期】    920808
【裁判案由】    竊盜
【裁判全文】
臺灣高等法院高雄分院刑事判決                  九十二年度上易字第九九九號
     上  訴  人
     即  被  告 乙○○
右上訴人因竊盜案件，不服臺灣高雄地方法院九十二年度易字第五三五號中華民國九
十二年四月十六日第一審判決（起訴案號：臺灣高雄地方法院檢察署九十二年度偵字
第八二八號），提起上訴，本院判決如左：
      主  文
上訴駁回。
乙○○緩刑參年。
      事  實
一、乙○○與郭俊賢（另經臺灣高雄地方法院檢察署檢察官不起訴處分確定）共同意
    圖為自己不法所有，並基於概括犯意之聯絡，連續：(1)於民國九十一年十二月二
    十五日十六時三十分許，在高雄縣林園鄉○○○路三十八號前，因見丙○○○所
    有之車牌號碼ＢＭＢ─九六一號重型機車停放於該處，即由郭俊賢在旁把風，乙○○持二人合買之對人之生命、身體安全構成威脅，在客觀上顯然具有危險性屬
    兇器之Ｔ型板手一支，以撬開機車電門鎖之方式（毀損部分未據告訴），共同竊
    取丙○○○所有之前揭機車，得手後並將該車騎往高雄市○○區○○路宏運游泳
    池旁藏放；(2)於九十一年十二月二十八日十八時許，在高雄縣林園鄉○○○路三
    十九號前，因見丁○○所有之車牌號碼ＴＸＳ─六九三號輕型機車停放該處，其
    上插有鑰匙一支未取出，遂由乙○○在旁把風，郭俊賢趁機以該機車鑰匙發動後
    ，共同竊取上開機車，得手後二人將該車騎往高雄市○○區○○街三十六號前藏
    放；(3)於九十一年十二月二十九日十五時許，在高雄市○○區○○路與店北路口
    ，因見戊○○所有之車牌號碼ＸＵＢ─四九七號重型機車停放該處，其上插有鑰
    匙一支未取出，乃由乙○○在旁把風，郭俊賢則趁機以該機車上之鑰匙發動後，
    共同竊取上開機車。得手後，郭俊賢騎乘該車搭載乙○○，二人於同日十七時三
    十分許，行經高雄縣林園鄉○○○路時，因行跡可疑，為警在上開路段八號前查
    獲，並扣得二人所有供前開竊取丙○○○機車所用之Ｔ型扳手一支。乙○○並帶
    同警方前往高雄市○○區○○街三十六號前取回上述失竊之車牌ＴＸＳ─六九三
    號輕機車一部（機車已由丁○○領回），惟帶同警方前往高雄市○○區○○路宏
    運游泳池旁欲取回藏放該處之車牌號碼ＢＭＢ─九六一號重型機車時，則發現該
    車已不在該處，而知悉上情。
二、案經丙○○○訴由高雄縣警察局林園分局報請臺灣高雄地方法院檢察署檢察官偵
    查起訴。
    理  由
一、右揭事實，業據上訴人即被告乙○○分別於警訊、偵查、原審審理及本院審理時
    坦承不諱（見警卷第一、二頁，偵查卷第十五、十六頁，原審卷第二十、二十一
    頁，本院卷第二十九、三十頁），核與證人即共犯郭俊賢於原審審理中證稱：「
    三件竊案都是我們二人參與，第一部機車我是在旁把風，被告持Ｔ型扳手下手行
    竊的，其他二部機車都是我下手騎走機車，被告在旁把風」等語情節相符（見原
    審卷第二十二頁）；而上開車牌號碼ＢＭＢ─九六一號重型機車、ＴＸＳ─六九
    三號輕型機車、ＸＵＢ─四九七號重型機車，分別為被害人丙○○○、丁○○、
    戊○○所有，於右揭時、地失竊之事實，亦據被害人丙○○○、丁○○、戊○○
    分別於警訊指訴甚詳（見警卷九十一年十二月二十九日調查筆錄），此外，復有
    贓物領據二紙（原審誤認一紙）、相片六紙、車輛竊盜、車牌失竊資料個別查詢
    報表－查詢車輛認可資料三紙附卷及Ｔ型扳手一支扣案可稽，足認被告前開自白
    核與事實相符，應可採信。是本案事證明確，被告連續竊盜犯行，洵堪認定。
二、按刑法第三百二十一條第一項第三款之攜帶兇器竊盜罪，係以行為人攜帶兇器竊
    盜為其加重條件，此所謂兇器，其種類並無限制，凡客觀上足對人之生命、身體
    、安全構成威脅，具有危險性之兇器均屬之，最高法院著有七十九年台上字第五
    二五三號判例可資參照。查扣案之Ｔ型板手一支，有塑膠把手，鐵製部分約有十
    公分長，已被磨尖、磨平等情，業據原審勘驗在卷（見原審卷第三十四頁），依
    社會一般觀念均足以對人之生命、身體安全構成威脅，在客觀上顯然具有危險性
    ，應屬兇器。故核被告於犯罪事實欄一(1)所為，係犯刑法第三百二十一條第一項
    第三款之攜帶兇器加重竊盜罪；被告於犯罪事實欄一(2)、(3)之所為，係犯同法第
    三百二十條第一項之普通竊盜罪。被告乙○○與郭俊賢間就上開犯行，有犯意聯
    絡及行為之分擔，為共同正犯。又被告所為上開普通竊盜、加重竊盜犯行，時間
    緊接，所犯均係基本構成要件相同之罪，顯係出於概括犯意反覆為之，為連續犯
    ，應依刑法第五十六條之規定論以一罪，並依情節較重之攜帶兇器竊盜罪論之。
三、原審以被告罪證明確，因而適用刑法第二十八條、第五十六條、第三百二十一條
    第一項第三款（原審贅引刑法第三百二十條第一項）、第三十八條第一項第二款
    ，罰金罰鍰提高標準條例第一條前段之規定，並審酌被告正值年輕力壯之際，為
    貪念引誘，竊取他人財物，對被害人等所造成之損害非微，惟念及其年紀尚輕，
    犯後坦承犯行，態度甲好等一切情狀，量處有期徒刑八月，復敘明扣案之Ｔ型板
    手一支，為被告與共犯郭俊賢所有（此部分原審於理由欄誤載係被告所有），供
    本件犯罪事實欄(1)所用之物，已據被告陳述在卷，依刑法第三十八條第一項第二
    款規定宣告沒收。本院認原判決認事用法，核無違誤，量刑亦屬允當，被告上訴
    意旨，以原判決量刑過重為由，指摘原判決不當，為無理由，應予駁回。但查，
    被告前未曾受有期徒刑以上刑之宣告，此有臺灣高等法院被告全國前案紀錄表一
    紙在卷足憑，其於本院審理時已賠償告訴人丙○○○損失，已經告訴人丙○○○
    到庭陳述在卷，並表示願意給予被告自新機會，而被害人丁○○、戊○○等亦均
    到庭陳稱：車子已經領回，不需被告賠償，願意給予被告自新機會等語（以上均
    見本院卷第三十一頁），又被告目前在服役中，對服役期間所交付之任務均能全
    力達成，且已結婚，並生育有一幼子，分別有空軍第一基勤大隊基勤中隊部隊生
    活觀察報告及戶籍謄本各一紙附卷可稽，且被告於偵、審程序中均坦承犯行，顯
    見其已有悔意，經此刑之宣告後，應知警惕而無再犯之虞，本院認以暫不執行其
    刑為適當，併予宣告緩刑三年，以啟自新。
據上論斷，應依刑事訴訟法第三百六十八條，刑法第七十四條第一款，判決如主文。
本案經檢察官朱文彬到庭執行職務。
中        華        民        國   九  十二   年    八    月    八     日
                              臺灣高等法院高雄分院刑事第二庭
                                  審判長法官  林正雄
                                        法官  黃壽燕
                                        法官  黃蕙芳
右正本證明與原本無異。
不得上訴。
                                  法院書記官  郭蘭蕙
中    華    民    國      九十二      年       八      月     八      日
中華民國刑法第三百二十條
意圖為自己或第三人不法之所有，而竊取他人之動產者，為竊盜罪，處五
年以下有期徒刑、拘役或五百元以下罰金。
中華民國刑法第三百二十一條第一項：
  犯竊盜罪而有左列情形之一者，處六月以上、五年以下有期徒刑：
    三  攜帶兇器而犯之者。


司法院資訊處製作；財團法人民間司法改革基金會備份。
